臺灣臺南地方法院刑事判決　　　　　　　　　　　　九十三年度簡上字第一九六號
　　上　訴　人　臺灣台南地方法院檢察署檢察官
　　被　　　告　戊○○
右列上訴人因被告竊盜案件，不服中華民國九十三年六月二十一日本院九十三年度簡
字第一三九七號第一審簡易判決（聲請案號：九十三年度偵字第五六一○號），提起
上訴，暨檢察官移
合議庭判決如左：
    主  文
原判決撤銷。
戊○○共同連續竊盜，累犯，處有期徒刑肆月，如易科罰金，以參佰元折算壹日。
扣案之機車鑰匙壹把沒收之。
    事  實
一、戊○○曾因施用第一、二級毒品海洛因、安非他命案件，分別在民國八十二年五
    月二十七日、同年六月三日，先後經臺灣高等法院臺南分院判處有期徒刑三年五
    月、有期徒刑八月確定，經定應執行刑為有期徒刑三年十月，自八十五年五月十
    六日入監執行，原應在八十九年三月十五日執行完畢。惟中經假釋後撤銷假釋，
    發監執行殘刑，乃在九十二年六月三十日始執行完畢。
二、戊○○復基於意圖為自己不法所有之概括犯意，先於九十三年五月二十二日下午
    十九時許，在台南縣永康市○○○街二七號前，見乙○○所有之車牌號碼ＮＭＰ
    —四○七號重型機車（價值約一萬元）鑰匙未取下，竟發動機車後離去而趁機竊
    取之；再承繼前開竊盜犯意，與黃世宗（另由本院併案審理中）基於犯意聯絡，
    於九十三年五月二十四日下午十五時三十分許，在臺南縣新化鎮礁坑里茄苳坑一
    之一號丙○○所有工寮內，共同竊得丙○○所有置在該處之白鐵蒸籠一個（價值
    約新台幣四千元）、冷凍櫃白鐵門二個（共價值約三千元）。末於同年六月十八
    日下午十四時許，在台南縣永康市○○路二○一巷五弄一號騎樓，以自備之鑰匙
    ，竊取丁○○所有之車牌號碼ＮＭＹ—一六八重型機車（價值約一萬元）騎用。
    嗣先於九十三年五月二十四日下午十六時十分許，持白鐵蒸籠等物抵臺南縣新化
    鎮○○路七０六巷一六號欲賣與舊貨商變現之際，為警當場查獲；再於同年六月
    二十三日下午十三時許，騎乘ＮＭＹ—一六八重型機車行經台南縣永康市○○路
    一五二巷四四號前，為警查獲，經警前往戊○○台南縣新化鎮知義里六鄰新和十
    九號住處搜索，查獲ＮＭＰ—四○七號重型機車一台，並扣得戊○○所有供行竊
    所用之前開之機車鑰匙一把。
三、案經台南縣警察局新化分局報請臺灣臺南地方法院檢察署檢察官偵查後，向本院
    臺南簡易庭聲請簡易判決處刑及移送併辦。
    理      由
一、訊據被告戊○○對於右揭時、地連續竊盜犯行於歷次偵審中均供承不諱，經核與
    同案被告黃世宗、被害人乙○○、丙○○、丁○○、證人嚴崇文於警訊中所指訴
    之情節大致相符，此外，復有贓物認領保管單三紙、車輛竊盜資料個別查詢報表
    二紙、照片八幀及扣案之機車鑰匙一把在卷可憑，準此，被告之自白與事實相符
    ，堪可採信，本件事證明確，被告之犯行均堪以認定。
二、核被告所為，係犯刑法第三百二十條第一項之竊盜罪。被告與黃世宗就竊取白鐵
    蒸籠等物間有犯意聯絡及行為分擔，應論共同正犯。其先後三次竊盜行為，時間
    緊接，犯罪構成要件相同，顯係基於概括之犯意反覆為之，應依連續犯之規定論
    以竊盜一罪，並加重其刑。又被告有如事實欄所載之犯罪，此有台灣台南地方法
    院檢察署刑案資料查註紀錄表在卷可按，其於五年之內再犯本件有期徒刑以上之
    罪，為累犯，應依法加重其刑，並遞加重之。檢察官雖僅就被告於九十三年五月
    二十四日所為之竊盜犯行聲請簡易判決處刑，然被告於同年月二十二日、同年六
    月十八日竊取機車之犯行，與前開聲請簡易判決處刑部分，有連續犯之裁判上一
    罪關係，業如前述，本院自應併予審理，附此敘明。
三、原審以被告竊盜犯行明確，依法論罪科刑，原非無見，惟查被告除於前述時地竊
    取被害人之白鐵蒸籠等物為警查獲外，另先後於九十三年五月二十二日下午九時
    許，同年六月十八日下午十四時許，再以同一手法，分別竊取被害人乙○○、丁○○之重型機車各一部，此部分與起訴部分有連續犯之裁判上一罪關係，原審就
    公訴人移送併辦部分，未及審酌，公訴人上訴指為不當，應認為有理由，應將原
    判決撤銷，由本院管轄之第二審合議庭自為判決。爰審酌被告多次因案進出監所
    ，竟不知警惕，再犯本件犯行，顯未因前所受之刑罰而記取教訓，及其犯罪之動
    機、目的係為圖一己之私利、手段尚屬平和、所得財物價值不多、犯後坦承犯行
    態度良好等一切情狀，量處如主文所示之刑，並諭知易科罰金之折算標準，以資
    懲儆。扣案之機車鑰匙一把為供犯罪所用之物，且屬被告所有，已據其供明在卷
    ，爰依法宣告沒收。
據上論斷，應依刑事訴訟法第四百五十五條之一第一項、第三項、第三百六十九條第
一項前段、第三百六十四條、第二百九十九條第一項前段，刑法第二十八條、第五十
六條、第三百二十條第一項、第四十七條、第四十一條第一項前段、第三十八條第一
項第二款，罰金罰鍰提高標準條例第一條前段、第二條，判決如主文。
本案經檢察官甲○○到庭執行職務
中      華      民      國      九十四      年    一      月      六    日
                                臺灣臺南地方法院刑事第十庭
                                  審判長法  官  鄭  文  祺
                                        法  官  林  中  如
                                        法  官  蔡  奇  秀
右正本證明與原本無異。
本件不得上訴。
                                        書記官  韓  雪  青
中      華      民      國      九十四      年    一      月      七    日
附錄本案論罪科刑法條：
刑法第三百二十條第一項
意圖為自己或第三人不法之所有，而竊取他人之動產者，為竊盜罪，處五年以下有期
徒刑、拘役或五百元以下罰金。
